臺灣高雄地方法院刑事判決　　　　　 100年度審易字第1056號
公　訴　人　臺灣高雄地方法院檢察署檢察官
被　　　告　曾泳儒
上列被告因竊盜案件，經檢察官提起公訴（100 年度偵字第929
號），被告就被訴事實為有罪陳述，經本院告知簡式審判程序之
旨，並聽取當事人之意見後，裁定改依簡式審判程序審理，判決
如下：
    主  文
曾泳儒犯攜帶兇器竊盜罪，處有期徒刑陸月，如易科罰金，以新
臺幣壹仟元折算壹日。
    事  實
一、曾泳儒於民國99年11月16日晚上10時許，在高雄縣林園鄉（
    現改制為高雄市林園區，下同）東林西路與康樂街街口，向
    不知情之友人少年劉○成借用車號807-HJF 號普通重型機車
    後，於99年11月17日凌晨5 時許，騎乘上開機車行經高雄縣
    大寮鄉（現改制為高雄市大寮區○○○街379 號前，見吳添
    正所有之車號262-XF號營業小客車停放該處，竟意圖為自己
    不法之所有，基於竊盜之犯意，持客觀上足以對人之生命、
    身體構成威脅，可為兇器使用之鐵棒1 支（未扣案），擊破
    該車右前方車窗玻璃，進入車內竊取吳添正所有之臺灣土地
    銀行帳戶存摺1 本及提款卡1 張、郵政儲金金融卡1 張（各
    該帳戶帳號均詳卷）、國民身分證、健保卡各1 張、現金新
    臺幣1,830 元及吳添正姪女鄭惠文之郵政儲金金融卡1 張（
    帳號詳卷），得手後旋即離去，並將竊得現金花費用罄，其
    餘贓物則置放於上開機車置物箱內，並於同日上午8 時許將
    機車歸還劉○成。嗣於同年11月19日晚上9 時30分許，劉○
    成騎乘上開機車行經高雄縣林園鄉○○路67巷20號前，為警
    盤查，經警方在該機車置物箱發現上開贓物，始悉上情。
二、案經高雄縣政府警察局林園分局（現改制為高雄市政府警察
    局林園分局，下同）移送臺灣高雄地方法院檢察署檢察官偵
    查起訴。
    理  由
一、本件被告曾泳儒所犯係死刑、無期徒刑、最輕本刑為3 年以
    上有期徒刑以外之罪，其於準備程序中就被訴事實為有罪之
    陳述，經法官告知簡式審判程序之旨，並聽取公訴人及被告
    之意見後，裁定進行簡式審判程序，合先敘明。
二、上開犯罪事實業據被告坦承不諱，核與證人即被害人吳添正
    、證人即被告友人劉○成於警詢時之證述相符（見警卷第5
    至11頁），並有高雄縣政府警察局林園分局99年11月19日搜
    索扣押筆錄1 份、贓物認領保管單1 紙及蒐證照片4 張在卷
    可稽（見警卷第12至16、18至19頁），足見被告之任意性自
    白與事實相符，得為認定被告犯罪之依據。從而，本件事證
    明確，被告上開犯行堪以認定，應依法論科。
三、論罪科刑：
  (一)本件被告行為後，刑法第321 條第1 項業於100 年1 月26日
    修正公布，並於同年月28日生效施行。按行為後法律有變更
    者，適用行為時之法律，但行為後之法律有利於行為人者，
    適用最有利於行為人之法律，刑法第2 條第1 項定有明文。
    查修正前刑法第321 條第1 項規定：「犯竊盜罪而有左列情
    形之一者，處6 月以上、5 年以下有期徒刑：一、於夜間侵
    入住宅或有人居住之建築物、船艦或隱匿其內而犯之者。二
    、毀越門扇、牆垣或其他安全設備而犯之者。三、攜帶兇器
    而犯之者。四、結夥三人以上而犯之者。五、乘火災、水災
    或其他災害之際而犯之者。六、在車站或埠頭而犯之者」；
    修正後刑法第321 條第1 項則規定：「犯竊盜罪而有下列情
    形之一者，處6 月以上、5 年以下有期徒刑，得併科新臺幣
    10萬元以下罰金：一、侵入住宅或有人居住之建築物、船艦
    或隱匿其內而犯之者。二、毀越門扇、牆垣或其他安全設備
    而犯之者。三、攜帶兇器而犯之者。四、結夥三人以上而犯
    之者。五、乘火災、水災或其他災害之際而犯之者。六、在
    車站、埠頭、航空站或其他供水、陸、空公眾運輸之舟、車
    、航空機內而犯之者」，經比較新舊法之規定，新法法定刑
    除增加「得併科10萬元以下罰金」之罰金刑外，並刪除原第
    1 款「於夜間」之要件，且就第6 款增加「航空站、其他供
    水、陸、空公眾運輸之舟、車、航空機內」之要件，核均屬
    加重刑罰或擴大加重竊盜構成要件之涵攝範圍，是修正後刑
    法第321 條第1 項之規定並未較有利於行為人，自應適用修
    正前刑法第321 條第1 項之規定。
  (二)按刑法第321 條第1 項第3 款之攜帶兇器竊盜罪，係以行為
    人攜帶兇器竊盜為其加重條件，此所謂兇器，其種類並無限
    制，凡客觀上足對人之生命、身體、安全構成威脅，具有危
    險性之兇器均屬之，且祇須行竊時攜帶此種具有危險性之兇
    器為已足，並不以攜帶之初有行兇之意圖為必要，最高法院
    79年台上字第5253號判例意旨參照。本件被告持以行竊之鐵
    棒1 支，為金屬製品，係屬質地堅硬之物，且足以擊破本件
    營業小客車之車窗玻璃，業據被告供述明確（見警卷第2 頁
    、本院卷第13頁），應屬客觀上足對人之生命、身體、安全
    構成威脅，具有危險性之兇器無疑。是核被告所為，係犯修
    正前刑法第321 條第1 項第3 款之攜帶兇器竊盜罪。又被告
    所竊取之財物雖分屬被害人吳添正及鄭惠文之財物，惟非被
    告所能知悉，應僅成立一個攜帶兇器竊盜罪，不發生數罪問
    題，最高法院29年上字第1403號判例意旨參照。爰審酌被告
    正值青壯，不思以正當方法獲取財物，貪圖不法利益，借用
    他人機車犯案，竊取他人財物，侵害他人財產法益，價值觀
    念偏差，造成被害人吳添正受有損害，所為實有不該，且其
    恣意持兇器打破他人車輛車窗行竊，危害社會治安甚鉅，被
    害人須另支出修理費用，並受有諸多不便，殊無足取，惟念
    及被告前未曾受有期徒刑以上刑之宣告，有臺灣高等法院被
    告前案紀錄表可參，且於本院審理時尚能坦承犯行，其所竊
    取財物價值尚非甚鉅，部分竊得之物已發還被害人領回，有
    上開贓物認領保管單在卷可參，所造成之損害業已減輕，並
    考量本件犯罪情節、其犯罪動機、目的、手段，所生危害，
    被告為81年間出生，年僅19歲，及其自稱國中畢業，家庭經
    濟狀況勉持、現無業等一切情狀（見警卷第1 頁調查筆錄受
    詢問人欄、本院卷第20頁），量處如主文所示之刑，併諭知
    如主文所示易科罰金之折算標準，以資懲儆。至被告持以行
    竊之鐵棒1 支，尚無證據證明為其所有，且經被告丟棄在附
    近水溝內，亦據其陳明在卷（見本院卷第13頁），並未扣案
    ，應認業已滅失，爰不予宣告沒收，附此敘明。
據上論斷，應依刑事訴訟法第299 條第1 項前段、第273 條之1
第1 項，刑法第2 條第1 項前段、第41條第1 項前段，修正前刑
法第321 條第1 項第3 款，判決如主文。
本案經檢察官王兆琳到庭執行職務。
中    華    民    國    100   年    6     月    2     日
                      刑事第十庭      法  官  周佳佩
以上正本證明與原本無異。
如不服本判決應於收受判決後10日內向本院提出上訴書狀，並應
敘述具體理由。其未敘述上訴理由者，應於上訴期間屆滿後20日
內向本院補提理由書（均須按他造當事人之人數附繕本) 「切勿
逕送上級法院」。
中    華    民    國    100   年    6     月    2     日
                                      書記官  李承悌
附錄本案論罪科刑法條：
修正前刑法第321 條第1 項第3 款
犯竊盜罪而有左列情形之一者，處6 月以上、5 年以下有期徒刑
：
三、攜帶兇器而犯之者。